臺灣桃園地方法院刑事判決　　　　　　　　　　　　　九十一年度易緝字第七五號
　　公　訴　人　臺灣桃園地方法院檢察署檢察官
　　被　　　告　乙○○
右列被告因竊盜件，經檢察官提起公訴（九十年度偵緝字第八六號、第八七號），本
院判決如左：
        主  文
乙○○竊盜，處有期徒刑肆月，如易科罰金，以佰元折算壹日。
扣案之鑰匙壹支沒收。
        事  實
一、乙○○意圖為自己不法之所有，於民國八十九年十月二十七日十五時許，在桃園
    縣桃園市○○路八巷七號前，以其所有之鑰匙竊取丁○○所有之車牌號碼ＩＡＰ
    －００六號重型機車乙輛，得手後供己騎乘代步之用，嗣於八十九年十二月十日
    十九時許，在桃園市○○路和同安街口為警查獲，並扣得其所有之機車鑰匙乙支
    。
二、案經桃園縣警察局桃園分局報請臺灣桃園地方法院檢察署檢察官偵查起訴。
        理  由
一、右揭犯罪事實，業據被告乙○○於本院審理時坦承不諱，核與被害人丁○○於警
    訊中之指述相符（見八十九年度偵字第一九一一六號卷第八頁），並有扣案之鑰
    匙乙支、暨贓物領據、車輛竊盜車牌失竊資料個別查詢報表－查詢認可資料各乙
    紙在卷可稽，足證被告之自白與事實相符，是其犯行已臻明確，堪以認定，應予
    依法論科。
二、核被告乙○○所為，係犯刑法第三百二十條第一項之竊盜罪。被告雖曾因竊盜、
    違反妨害兵役治罪條例案件，經分別判處有期徒刑四月、七月並褫奪公權一年，
    分別於八十八年一月二十五日、八十七年八月二十四日確定，並已於八十九年二
    月二十八日合併執行完畢，惟查，被告另於八十七年一月間，犯行使變造特種文
    書及寄藏贓物罪，經本院分別判處有期徒刑四月、八月並定應執行刑為有期徒刑
    十月，嗣於九十一年五月八日經臺灣高等法院駁回上訴確定，此有臺灣高等法院
    被告全國前案紀錄表、臺灣桃園地方法院檢察署刑案資料查註紀錄表、臺灣高等
    法院九十一年度上易字第四００號判決書在卷足憑，被告於前開竊盜及妨害兵役
    治罪條例案件確定前，所犯前開行使變造特種文書罪及寄藏贓物罪，依刑法第五
    十條、第五十一條第五款之規定，尚須合併定其應執行之刑並合併執行之，前開
    已先執行部分，難認已執行完畢，是被告此次犯行尚難謂已合於累犯之要件，公
    訴人容有誤會，附此敘明。爰審酌被告前已有竊盜前科，素行不良，且正值壯年
    ，竟不思上進，屢竊取他人財物，及其犯罪之動機、手段、犯罪所生之危害、惟
    念其犯後坦承犯行，態度尚佳等一切情狀，量處如主文所示之刑，以資懲儆。又
    按行為後法律有變更者，適用裁判時之法律，刑法第二條第一項前段定有明文。
    本件被告行為後，刑法第四十一條於九十年一月十日經修正公布，並於同年月十
    二日生效，易科罰金之適用範圍擴大為最重本刑五年以下有期徒刑之罪，並明定
    併合處罰之數罪，如各罪均得易科罰金者，其應執行之刑逾六月時，亦得適用之
    。茲比較新舊刑法第四十一條之結果，以修正後之刑法第四十一條較有利於被告
    ，故依前揭說明，應適用裁判時之法律即修正後之刑法第四十一條，本院自應就
    前揭宣告之刑諭知易科罰金之折算標準。扣案之機車鑰匙乙支，係被告所有供本
    件犯罪所用之物，此業據被告供明在卷，應依刑法第三十八條第一項第二款之規
    定宣告沒收。
三、公訴意旨另以：被告於八十九年九月一日十時許，在桃園縣蘆竹鄉○○村○○街
    二五號前，竊取丙○○所有之車號ＦＫ三－三一七號機車一部，嗣於八十九年九
    月二日晚上七時許，騎乘該贓車與蘇啟元所駕駛之自小客車發生擦撞，被告向蘇
    啟元謊稱其弟甲○○之姓名資料，告知蘇啟元會予賠償後即逕自離去，因認被告
    另涉有竊盜之罪嫌。公訴意旨前開指訴無非係以證人蘇啟元、甲○○（為被告之
    弟）之證詞為據，惟訊之被告堅決否認有竊取該機車之犯行，辯稱伊未竊取車號
    ＦＫ三－三一七號機車，亦未與蘇啟元車發生擦撞而謊稱係甲○○等語。經查：
    證人蘇啟元於九十年五月七日初次偵訊時證稱：伊不能十分確認與其發生車禍者
    之外貌，當時昏暗，看不清楚，沒有路燈，只有紅綠燈等語；次於九十年五月十
    一日與被告當面對質時，亦證稱：當日昏暗只有紅綠燈，無路燈，伊被撞，究與
    何人發生車禍印象模糊等語（以上見九十年度偵緝字第八七號卷第三十六頁背面
    、第三十九頁背面），是證人蘇啟元顯無法指認被告即為當日與其發生擦撞者。
    雖警員曾調出被告乙○○之口卡供證人蘇啟元指認，並有該指認口卡乙紙附於八
    十九年度偵字第一七０八七號卷第八頁可稽，惟觀諸該口卡上之照片甚為模糊，
    證人經當庭面見被告本人猶無從指認，其於警訊時僅憑被告模糊之口卡照片所為
    之指認，猶難遽採。其次證人甲○○雖於警訊中證稱：車禍發生時間伊在家中，
    並未外出，伊想應該是乙○○，因為知道伊年籍資料的人應該是其家人，且乙○
    ○以前之素行並不好等語（見同上偵卷第六頁背面至第七頁），惟衡諸其前述證
    述顯係推測之詞，亦不足作為不利於被告竊取前開機車之積極證據。綜上，騎乘
    車號ＦＫ三－三一七號機車與蘇啟元發生擦撞者究是否為被告，已非無疑，欲以
    之再進一步推認前開機車即係被告所竊取，猶屬無據。公訴人並未積極舉證證明
    被告有竊取前揭機車之犯行，本件既乏積極證據足證被告有前述竊盜之犯行，是
    不能證明被告此部分之犯罪，就此部分，原應對被告為無罪之諭知，惟公訴人認
    被告此部分之犯行與前開經論罪科刑部分，有連續犯之裁判上一罪關係，爰不另
    為無罪之諭知，附此敘明。
據上論斷，應依刑事訴訟法第二百九十九條第一項前段，刑法第二條第一項前段、第
三百二十條第一項、修正後第四十一條第一項前段、第三十八條第一項第二款，罰金
罰鍰提高標準條例第一條前段、第二條，判決如主文。
本案經檢察官何祖舜到庭執行職務。
中        華        民        國      九十一    年    六    月    十二  日
                                      臺灣桃園地方法院刑事第六庭
                                            法  官   林  曉  芳
右正本證明與原本無異。
如不服本判決，應於判決送達後十日內向本院提出上訴狀( 應附繕本 )，上訴於
臺灣高等法院。
                                            書記官   巫  孟  蓉
中        華        民        國      九十一    年    六    月    十三  日
附論罪科刑依據之法條
刑法第三百二十條
意圖為自己或第三人不法之所有，而竊取他人之動產者，為竊盜罪，處五年以下有期
徒刑、拘役或五百元以下罰金。
意圖為自己或第三人不法利益，而竊佔他人之不動產者，依前項之規定處斷。
前二項之未遂犯罰之。
